臺灣花蓮地方法院刑事判決　　　　　　　 100年度易字第19號
公　訴　人　臺灣花蓮地方法院檢察署檢察官
被　　　告　王瑞璐
上列被告因竊盜案件，經檢察官提起公訴（99年度偵字第5755號
），本院判決如下：
    主  文
王瑞璐攜帶兇器竊盜，累犯，處有期徒刑肆月，如易科罰金，以
新台幣壹仟元折算壹日。扣案之鐵鋸、美工刀、剪刀各壹支均沒
收。
    事  實
一、王瑞璐前於民國95、96年間因竊盜案件，經本院及臺灣臺東
    地方法院分別判處有期徒刑9月、4月、7月、7月、7月、3月
    、7月，並經臺灣臺東地方法院裁定減刑為有期徒刑4月15日
    、2月、3月15日、3月15日、3月15日、1月15日、3月15日，
    應執行有期徒刑1年3月確定，於 99年7月30日縮刑期滿執行
    完畢。詎仍不知悔改，竟基於意圖為自己不法所有之犯意，
    於 99年10月16日下午2時許，在花蓮縣花蓮市曙光橋自行車
    步道，持客觀上足供兇器使用之鐵鋸、美工刀、剪刀各1 支
    ，以鐵鋸鋸開埋藏在自行車道木棧板下水管，抽取水管內電
    線之方式，竊取花蓮縣政府觀光旅遊處管理之電燈電線（重
    6.6公斤 ），得手後，售予不知情之家華資源回收場，得款
    新臺幣231元。嗣王瑞璐於同年11月2日上午 9時許，在花蓮
    縣花蓮市○○路與五權街口為警盤查，在警方未發覺其所犯
    上開竊盜犯行前，主動向花蓮縣警察局花蓮分局美崙派出所
    員警黃弘琦供出上開犯行而自首，因而查悉上情。
二、案經花蓮縣警察局花蓮分局報告臺灣花蓮地方法院檢察署檢
    察官偵查起訴。
    理  由
一、按被告以外之人於審判外之言詞或書面陳述，除法律有規定
    者外，不得作為證據；又被告以外之人於審判外之陳述，經
    當事人於審判程序同意作為證據，法院審酌該言詞陳述或書
    面陳述作成時之情況，認為適當者，亦得為證據。當事人、
    代理人或辯護人於法院調查證據時，知有第159條第1項不得
    為證據之情形，而未於言詞辯論終結前聲明異議者，視為有
    前項之同意，刑事訴訟法第159條第1項及第159條之5分別定
    有明文。查證人黃國於警詢時之陳述，雖不合刑事訴訟法
    第159條第1項得為證據之要件，惟公訴人、被告王瑞璐對於
    上開審判外之言詞陳述，均業於本院審理時表示同意引為證
    據，且迄於本件言詞辯論終結前亦未再聲明異議或撤銷同意
    ，而本院審酌該言詞陳述作成之情況，核無違法取證及證明
    力明顯過低之瑕疵，亦認為以之作為證據為適當，故依上開
    規定，證人黃國於警詢時之陳述，具有證據能力。
二、上揭犯罪事實，迭據被告於警詢、偵查及本院審理時均坦承
    不諱，核與證人黃國於警詢時證述之情節相符，此外並有
    資源回收切結書 1份、現場照片16張附卷及鐵鋸、美工刀、
    剪刀各 1支扣案足參，被告自白核與事實相符，堪以採信。
    本案事證明確，被告犯行洵堪認定，應予依法論科。
三、查被告持往行竊所用之鐵鋸、美工刀、剪刀各 1支，均為尖
    銳之金屬製品，在客觀上均足對人之身體、生命構成威脅，
    自均屬兇器無訛。核被告所為，係犯刑法第 321條第1項第3
    款之攜帶兇器竊盜罪。被告前於95、96年間因竊盜案件，經
    本院及臺灣臺東地方法院分別判處有期徒刑 9月、4月、7月
    、7月、7月、3月、7月，並經臺灣臺東地方法院裁定減刑為
    有期徒刑4月15日、2月、3月15日、3月15日、3月15日、1月
    15日、3月15日，應執行有期徒刑1年3月確定，於99年7月30
    日縮刑期滿執行完畢等情，有臺灣高等法院被告前案紀錄表
    1份在卷可稽，其有期徒刑執行完畢，於5年內故意犯本件有
    期徒刑以上之罪，為累犯，應依刑法第47條第 1項規定加重
    其刑。又被告於犯本件竊盜犯行後，於有偵查權限之機關發
    覺前，主動向花蓮縣警察局花蓮分局美崙派出所員警黃弘琦
    供出上開犯行而自首，並接受裁判，有警詢筆錄 1份在卷可
    稽，爰依刑法第62條前段之規定減輕其刑，並先加後減之。
    爰審酌被告有多次竊盜前科，素行不良，有臺灣高等法院被
    告前案紀錄表在卷可稽，其正值壯年，卻不思以正當途徑獲
    取財物，持客觀上足對他人之身體、生命構成威脅之兇器行
    竊，造成被害人財產上之損害，並將所竊之物加以變賣，增
    加追贓之困難性，惟其犯後主動坦承犯行等一切情狀，量處
    如主文所示之刑並諭知易科罰金之折算標準。末查，扣案之
    鐵鋸、美工刀、剪刀各 1支，均為被告所有且供本件犯罪所
    用之物，均應依刑法第38條第1項第2款規定宣告沒收。
據上論斷，應依刑事訴訟法第299條第1項前段，刑法第321條第1
項第3款、第47條第 1項、第62條前段、第41條第1項前段、第38
條第1項第2款，判決如主文。
本案經檢察官林英正到庭執行職務。
中    華    民    國   100    年    1     月    26    日
                  刑事第三庭     法 官  湯國杰
以上正本證明與原本無異。
如不服本判決應於收受送達後10日內向本院提出上訴書狀，並應
敘述具體理由。其未敘述上訴理由者，應於上訴期間屆滿後20日
內向本院補提理由書(均須按他造當事人之人數附繕本)「切勿逕
送上級法院」。告訴人或被害人如對於本判決不服者，應具備理
由請求檢察官上訴，其上訴期間之計算係以檢察官收受判決正本
之日期為準。
中    華    民    國   100    年    1     月    27    日
                                 書記官
附錄本判決論罪之法律條文：
中華民國刑法第321條第1項第3款：
犯竊盜罪而有左列情形之一者，處 6 月以上、 5 年以下有期徒
刑：
一、於夜間侵入住宅或有人居住之建築物、船艦或隱匿其內而犯
    之者。
二、毀越門扇、牆垣或其他安全設備而犯之者。
三、攜帶兇器而犯之者。
四、結夥三人以上而犯之者。
五、乘火災、水災或其他災害之際而犯之者。
六、在車站或埠頭而犯之者。
前項之未遂犯罰之。